【裁判字號】    98,裁,3212
【裁判日期】    981217
【裁判案由】    商標評定
【裁判全文】
最  高  行  政  法  院  裁  定
                                      98年度裁字第3212號
上  訴  人  哈利歐股份有限公司
代  表  人  甲○○
                        送達代收人  乙○○
                          東路2段81號6樓
被 上訴 人  經濟部智慧財產局
代  表  人  丙○○
上列當事人間商標評定事件，上訴人對於中華民國98年8月26日
臺北高等行政法院97年度再字第167號判決，提起上訴，本院裁
定如下：
    主  文
上訴駁回。
上訴審訴訟費用由上訴人負擔。
    理  由
一、按對於高等行政法院判決之上訴，非以其違背法令為理由，
    不得為之，行政訴訟法第242條定有明文。依同法第243條第
    1項規定，判決不適用法規或適用不當者，為違背法令；而
    判決有同條第2項所列各款情形之一者，為當然違背法令。
    是當事人對於高等行政法院判決上訴，如依行政訴訟法第24
    3條第1項規定，以高等行政法院判決有不適用法規或適用不
    當為理由時，其上訴狀或理由書應有具體之指摘，並揭示該
    法規之條項或其內容；若係成文法以外之法則，應揭示該法
    則之旨趣，倘為司法院解釋或本院之判例，則應揭示該判解
    之字號或其內容。如以行政訴訟法第243條第2項所列各款情
    形為理由時，其上訴狀或理由書，應揭示合於該條項各款之
    事實。上訴狀或理由書如未依此項方法表明者，即難認為已
    對高等行政法院判決之違背法令有具體之指摘，其上訴自難
    認為合法。
二、本件訴外人喜伯企業有限公司前於民國88年9月15日以「哈
    里歐」商標（下稱系爭商標），指定使用於當時商標法施行
    細則第49條所定商品及服務分類表第35類之咖啡零售之服務
    ，向被上訴人申請註冊，經被上訴人審查核准列為註冊第13
    4105號服務標章。其後商標法於92年11月28日修正公布施行
    ，依現行商標法第85條第1項規定，以該註冊服務標章視為
    商標。嗣上訴人於93年6月17日持其註冊第00000000、00000
    000、00000000號商標（下稱據爭商標），以系爭商標之註
    冊有違註冊時商標法第37條第14款之規定對之申請評定。因
    現行商標法第91條第2項規定：對本法修正施行前註冊之商
    標，於本法修正施行後申請或提請評定者，以其註冊時及修
    正施行後之規定均為違法事由為限。本件原申請評定主張之
    條款業經修正為現行商標法第23條第1項第14款之規定，案
    經被上訴人審查，認系爭商標並未違反修正前商標法第37條
    第14款及現行商標法第23條第1項第14款之規定，以95年10
    月11日中台評字第930206號商標評定書為申請不成立之處分
    。上訴人不服，循序提起行政訴訟，經原審96年度訴字第16
    62號判決駁回其訴後，提起上訴，亦經本院以97年度裁字第
    3764號裁定駁回其上訴而告確定。上訴人復以前開確定裁判
    就足以影響於裁判之重要證物有漏未斟酌之處，且發見未經
    斟酌之有利證物為由，依行政訴訟法第273條第1項第13款及
    第14款規定提起再審之訴及聲請再審，復經原審以97年度再
    字第167號判決（下稱原再審判決）駁回，上訴人仍不服，
    提起上訴，其上訴理由略以：本件據爭商標與系爭商標相類
    似之另案，業經原審以95年度訴字第1145號判決，將不利於
    上訴人之訴願決定及原處分撤銷並命為適法之處分。該另案
    之據爭商標（即本件據爭商標）所指定商品與本件之系爭商
    標所指定服務間亦具有性質類似關係，足以證明本件據爭商
    標與本件系爭商標所指定之服務間具有商品與服務之類似關
    係存在，且上訴人於原審審查程序就此等類似關係業已提呈
    相關事證證實無誤，惟原再審判決未審酌被上訴人之審定標
    準，逕認系爭商標與據爭商標為具有類似商品或服務關係，
    顯有認事用法之違誤，同時原再審判決亦未依據行政訴訟法
    第189條、第209條之規定，調查證據及記載理由，顯然有判
    決不備理由之違法等語，為其理由。本院按原判決認系爭商
    標註冊時商標法第77條準用第37條第14款及現行商標法第23
    條第1項第14款本文法條之成立係以兩商標使用於同一或類
    似之商品或服務為前提要件，而本件系爭商標指定提供之服
    務與據爭商標指定使用之商品非類似，系爭商標之註冊即無
    當時商標法第77條準用第37條第14款及現行商標法第23條第
    1項第14款之適用，因而駁回上訴人在原審之起訴，業就本
    件相關爭點詳為審酌並於理由內詳為說明，並就上訴人主張
    各點予以詳述其不可採之理由，核無不合。上訴人所陳上述
    理由，無非係就原審取捨證據、認定事實之職權行使，重述
    其在原審業經主張且經原判決已論駁之事項任加爭執，指摘
    其為不當，而未具體表明合於不適用法規、適用法規不當、
    或行政訴訟法第243條第2項所列各款之情形，僅泛言原判決
    不備理由或理由矛盾，難認對該判決之如何違背法令已有具
    體之指摘。依首揭說明，應認其上訴為不合法。
三、據上論結，本件上訴為不合法。依行政訴訟法第249條第1項
    前段、第104條、民事訴訟法第95條、第78條，裁定如主文
    。
中    華    民    國    98    年    12    月    17    日
                    最高行政法院第五庭
                        審判長法官  黃  璽  君
                              法官  曹  瑞  卿
                              法官  鄭  忠  仁
                              法官  吳  東  都
                              法官  陳  金  圍
以  上  正  本  證  明  與  原  本  無  異
中    華    民    國    98    年    12    月    18    日
                              書記官  王  福  瀛


司法院資訊處製作；財團法人民間司法改革基金會備份。
